【裁判字號】    90,易,638
【裁判日期】    900817
【裁判案由】    違反電子遊戲場業管理條例
【裁判全文】
台灣新竹地方法院刑事判決                            九十年度易字第六三八號
    公  訴  人  臺灣新竹地方法院檢察署檢察官
    被      告  甲○○○
右列被告因違反電子遊戲場業管理條例案件，經檢察官提起公訴（九十年度偵字第三
三三六號），本院判決如左：
    主  文
甲○○○違反未依電子遊戲場業管理條例規定辦理營利事業登記者，不得經營電子遊
戲場業之規定，處拘役參拾日，如易科罰金，以參佰元折算壹日，緩刑貳年。
電子遊戲機「彈珠號碼連線機」壹拾台沒收之。
    事  實
一、甲○○○明知未依電子遊戲場管理條例規定辦理營利事業登記者，不得經營電子
    遊戲場業，竟自民國（下同）九十年三月間某日起，未經向主管機關申請設立登
    記，擅自在新竹市○○街觀光夜市第二三二號攤位，擺設電子遊戲機「彈珠號碼
    連線機」十台供不特定人把玩，其玩法係每次投新臺幣（下同）十元，彈打十六
    顆彈珠，若完成彈珠臺上號碼連線，即可兌換玩具或文具，以此方式經營電子遊
    戲場業。嗣於同年五月十四日晚間十時許，為警在上址當場查獲。
二、案經新竹市政府函請臺灣新竹地方法院檢察署檢察官偵查起訴。
    理  由
一、訊據被告甲○○○固坦承在上開時、地擺放電子遊戲機供他人把玩營業，惟辯稱
    ：其係於夜市擺設電子遊戲機台，並無店面且係流動性，當天營業完畢即收回機
    具，依商業登記法毋庸辦理商業登記，亦非屬所得稅法第十一條第二項所規範營
    利事業之範疇，既非「營利事業」，自無電子遊戲場業管理條例之適用云云。經
    查，被告未為營利事業登記而在上開時、地擺放電子遊戲機供他人把玩之事實，
    業據被告坦承不諱，並有新竹市警察局第二分局檢查紀錄及照片二幀附卷可稽。
    是被告未依照電子遊戲場業管理條例為營利事業登記而經營電子遊戲場業之犯行
    應堪認定。
二、再查，電子遊戲場業管理條例第八條規定，電子遊戲場申請設立時，其營業場所
    應符合下列規定︰（一）營業場所位於實施都巿計畫地區者，應符合都巿計畫法
    及都巿土地使用分區管制之規定；於非都巿計畫地區者，應符合區域計畫法及非
    都巿土地使用管制之規定。（二）營業場所建築物之構造、設備，應符合建築法
    令之規定。（三）營業場所之消防安全設備，應符合消防法令之規定。又同法第
    九條第一項規定電子遊戲場業之營業場所，應距離國民中、小學、高中、職校、
    醫院五十公尺以上。是因電子遊戲場業其營業項目較易吸引年輕學子沈迷，且營
    業時產生之噪音、出入之份子等性質均非同於一般商業，故對於場所之設置特別
    加以規定，以免影響國人身心健全，故有上開條例第八條、第七條之規定產生。
    由此亦可知，電子遊戲場業管理條例之立法精神並不允許流動性質之電子遊戲場
    業之設立。如認為不需商業登記或營業登記之業者，即可隨意經營電子遊戲場業
    ，則上開規定形同具文。而該條例因已明文規定電子遊戲場業業者必須擇定符合
    電子遊戲場業管理條例第八條、第九條規定之地點始准營業，則無流動攤販營業
    之問題，一律應為營利事業登記，故繼而在同條例第十一條電子遊戲場業於申請
    營利事業登記，應向直轄巿、縣（巿）主管機關申請核發營利事業登記證及營業
    級別證，並辦理營業級別、機具類別、營業場所管理人、營業場所之地址。故流
    動攤販既無法擇定地點營業，已明顯無法符合電子遊戲場業關於地點設定之規定
    ，其亦無法為營利事業登記，亦無機會向主管機關聲請核發營利事業登記證或其
    相關准許營業之證明，故不能經營電子遊戲場業甚明。被告在未為營利事業登記
    之情形下，以流動攤販之型態經營電子遊戲場業，不但違反電子遊戲場業管理條
    例第十五條之規定，且其可罰性更比一般有固定營業場所之電子遊戲場業業者更
    高，因其流動性查緝不易，根本不可能查核其是否符合同條例第八條、第九條之
    規定，而以流動攤販非「營利事業」或其不需為商業登記，而認為其不需依照電
    子遊戲場業管理條例而為營利事業登記即可營業，實屬無稽。被告辯稱，其為流
    動攤販無需為營利事業登記云云，顯非可採。綜上，被告既未依照電子遊戲場業
    管理條例第十五條之規定為營利事業登記，而逕行經營電子遊戲場業，其犯行已
    臻明確，應依法論科。
三、核被告所為，係違反電子遊戲場業管理條例第十五條之未經辦理營利事業登記而
    擅自經營電子遊戲場業之規定，應依同條例第二十二條論處。被告自九十年三月
    間某日起至同年五月十四日止，未辦理營利事業登記即於上址經營電子遊戲場業
    ，核其犯罪性質，應為繼續犯，僅成立一電子遊戲場業管理條例第二十二條罪。
    爰審酌被告所陳列機台時間不長，並無重大獲利，所犯情節尚輕，暨其犯後態度
    良好等一切情狀，量處如主文所示之刑，並諭知易科罰金之折算標準，以資懲儆
    。又查獲之電子遊戲機「彈珠號碼連線機」十台（含ＩＣ板）雖未扣案，然現係
    由被告代管，業據被告自承在卷，為供被告犯罪所用之物，爰依刑法第三十八條
    第一項第二款之規定宣告沒收。末查，被告前未曾受有期徒刑以上刑之宣告，此
    有臺灣新竹地方法院檢察署刑案資料查註紀錄表及台灣高等法院被告全國前案紀
    錄表各乙紙附卷可憑，其經此教訓，自應知所警惕，而無虞再犯，本院綜核各情
    認上開拘役之宣告，已足策其自新，所宣告之刑，以暫不執行為適當，併依法諭
    知緩刑二年，用啟向上。
據上論斷，應依刑事訴訟法第二百九十九條第一項前段，電子遊戲場業管理條例第二
十二條，刑法第十一條前段、第四十一條第一項前段、第七十四條第一款、第三十八
條第一項第二款，罰金罰鍰提高標準條例第二條，判決如主文。
本案經檢察官吳金棟到庭執行職務。
中    華    民    國      九十      年      八      月        十七      日
                                  臺灣新竹地方法院刑事第二庭
                                        法  官  楊  明  箴
右正本證明與原本無異。
如不服本判決，應於判決送達後十日內向本院提出上訴狀( 應附繕本 )，上訴於
臺灣高等法院。
                                          書記官  陳  進  楷
中    華    民    國      九十      年      八      月      二十七      日
本案論罪科刑法條：
電子遊戲場業管理條例第二十二條
違反第十五條規定者，處行為人一年以下有期徒刑、拘役或科或併科新台幣五十萬元
以上二百五十萬元以下罰金。


司法院資訊處製作；財團法人民間司法改革基金會備份。
